臺灣高等法院高雄分院刑事判決　　　　　　　　九十三年度交上易字第七七號
　　上　訴　人　臺灣高雄地方法院檢察署檢察官
　　被　　　告　甲○○
右上訴人因被告公共危險案件，不服臺灣高雄地方法院九十三年度交易字第一二六號
中華民國九十三年八月三十日第一審判決（起訴案號：臺灣高雄地方法院檢察署九十
三年度偵續字第八二號），提起上訴，本院判決如左：
      主  文
上訴駁回。
      事  實
一、甲○○前於民國九十一年、九十二年三月間、九十二年八月間均因公共危險案件
    ，經台灣高雄地方法院分別判處有期徒刑四月、五月、六月確定，並分別於九十
    二年五月十四日、十一月九日、十二月十五日易科罰金執行完畢。猶不知悔改，
    明知服用酒類足以造成不能安全駕駛動力交通工具之危險，竟仍於九十三年四月
    九日十八時許，在其位於高雄縣鳳山市○○○路六六七巷二十三號住處，飲用高
    梁酒半瓶後，其平衡感、言詞能力、定向力及感覺能力均已有所障礙，已達不能
    安全駕駛動力交通工具之狀態，仍於同日十九時許，騎乘車牌照號碼ＸＫＯ─九
    ○三號重型機車外出購物；嗣於同日十九時三十八分許，行經高雄縣鳳山市○○
    ○路七三二號前，因駕駛異常、駕駛操控力欠佳遭警攔查，經警發現其有語無倫
    次、呆滯木僵等酒醉酩酊狀態，乃當場對其實施酒精濃度測試，經測得其呼氣酒
    精濃度測定值高達每公升一點四一毫克（ＭＧ＼Ｌ），始查悉上情。
二、案經高雄縣政府警察局鳳山分局報請臺灣高雄地方法院檢察署檢察官偵查起訴。
    理  由
一、程序方面─
    本件被告甲○○所犯係死刑、無期徒刑、最輕本刑為三年以上有期徒刑以外之罪
    ，其於準備程序中就被訴事實為有罪之陳述，經法官告知簡式審判程序之旨，並
    聽取公訴人、被告之意見後，本院認為適宜進行簡式審判程序，故本件於原審及
    本院均適用簡式審判程序審理，合先敘明。
二、認定犯罪事實所憑證據及理由─
    右揭酒後駕車之事實，業據被告於警詢、偵訊、原審及本院調查審理時坦承不諱
    ，且其於騎乘ＸＫＯ－九○三號重型機車時，有駕駛異常、駕駛操控力欠佳情形
    ，經警攔檢後，亦有語無倫次、呆滯木僵等酒醉酩酊狀態，有刑法第一百八十五
    條之三案件測試觀察紀錄表在卷可憑（見警卷第六頁），復經檢測其呼氣酒精濃
    度，高達每公升一點四一毫克，亦有酒精濃度檢定表一紙附卷可稽（見警卷第三
    頁）。參以德國、美國之認定標準，對於呼氣酒精濃度已達每公升零點五五毫克
    以上者，肇事率為一般正常人之十倍，認為已達不能安全駕車之標準，此業經法
    務部於八十八年五月十八日以法八八檢字第一六六九號函告周知，應為絕對
    不能安全駕駛動力交通工具，堪認被告已無法順利控制車輛、注意能力已降低，
    已達不能安全駕駛之程度。是被告前開自白，核與事實相符，堪以採信。
三、論罪科刑之理由─
  (一)核被告所為，係犯刑法第一百八十五條之三之服用酒類不能安全駕駛動力交通工
    具而駕駛罪。被告前於九十二年八月間因公共危險案件，經台灣高雄地方法院判
    處有期徒刑六月確定，於九十二年十二月十五日易科罰金執行完畢，有卷附台灣
    高等法院被告全國前案紀錄表可查，其於有期徒刑執行完畢後，五年內再犯有期
    徒刑以上刑之本罪，為累犯，應依法加重其刑。
  (二)原審因依刑法第一百八十五條之三、第四十七條、第四十一條第一項前段、罰金
    罰鍰提高標準條例第二條之規定，並審酌被告於飲酒後已達不能安全駕駛之程度
    ，猶貿然駕車上路，致自己及其他駕駛人、行人於使用道路時生危險之虞，顯然
    無視於自己及其他參與道路交通之不特定人之生命、身體安全，且被告前於九十
    一年、九十二年三月間、九十二年八月間均曾因酒後駕車，且酒精濃度測定值分
    別達每公升一點四五毫克、一點九三毫克、一點八毫克，並經原審分別判處有期
    徒刑四月、五月、六月，仍無法戒除酒後駕車之惡習，猶犯本罪，量刑本不宜從
    輕，惟念其犯後已坦承全部犯行、深表悔意、態度良好，信其再經本案之偵、審
    程序後，當知所警惕而不再犯等一切情狀，量處有期徒刑六月，並諭知易科罰金
    之折算標準。復就公訴人認被告已有三次酒後駕車犯行，本案不宜越判越輕，故
    從重求處有期徒刑一年，以維公益等情，於原判決中詳細說明被告就同一罪名縱
    有數次前科，前案判決之刑度雖為法院量刑之參考，然仍應考量被告本案犯行之
    情節後予以科處適當之刑度。是查，被告前三次酒後駕車之公共危險案件，每次
    酒精濃度測定值均高於本次，且第二次更有因酒後無法安全駕駛而撞及路旁車輛
    之情形，與本次之犯行情節均不相同，即被告就本次犯行，不但酒精濃度測定值
    較前三次為低，且未發生其他交通事故，是公訴人逕因被告已經就同一罪名之前
    次案件被判處有期徒刑六月，而認被告本次犯行即應逾前次判處之刑度，尚有未
    洽等語。經核原判決認事用法並無違誤，量刑亦稱允當。檢察官上訴意旨，除猶
    執前詞外，並以被告應入監服刑，隔離酒類，並可能因得易科罰金而造成其家屬
    經濟負擔更行惡化等為由，指摘原判決不當，惟被告所受有期徒刑六月之諭知，
    係屬自由刑，非為罰金刑，且被告日後得否以易科罰金方式代替自由刑之執行，
    亦應由檢察官依刑法第四十一條第一項規定，審酌被告之身體、教育、職業、家
    庭及其他正當事由等事項以決定之，非屬法院之職權範圍，是應認檢察官之上訴
    為無理由，應予駁回。
四、適用法律：刑事訴訟法第三百六十八條、第三百六十四條、第二百七十三條之一
    第一項。
本案經檢察官沈紹嘉到庭執行職務
中      華      民      國    九十三    年     十一     月     十九     日
                              臺灣高等法院高雄分院刑事第七庭
                                  審判長法官  莊飛宗
                                        法官  黃憲文
                                        法官  曾逸誠
右正本證明與原本無異。
不得上訴。
                                  法院書記官  郭蘭蕙
中      華      民      國    九十三    年     十一     月     十九     日
附錄本判決論罪科刑法條：
刑法第一百八十五條之三
服用毒品、麻醉藥品、酒類或其他相類之物，不能安全駕駛動力交通工具而駕駛者，
處一年以下有期徒刑、拘役或三萬元以下罰金。
